福建金門地方法院行政訴訟判決
111年度交字第2號
                                    111年4月27日辯論終結
原      告  陳金威
被      告  交通部公路總局臺北市區監理所

法定代理人  江澍人
訴訟代理人  王菁怡
上列當事人間交通裁決事件，原告不服民國111年2月18日北市監
金字第26-T00000000號裁決之處分，提起行政訴訟，本院判決如
下：
    主  文
原告之訴駁回。
訴訟費用新臺幣參佰元由原告負擔。
    事實及理由
壹、程序方面
一、原告不服被告依違反道路交通管理處罰條例（下稱處罰條例
    ）第35條第4項規定所為之裁決，而提起行政訴訟撤銷之訴
    ，經核屬於行政訴訟法第237條之1第1項第1款規定之交通裁
    決事件（處罰條例第8條第1項第1款規定之範圍），自應依
    行政訴訟法第2編第3章規定之交通裁決事件訴訟程序。
二、民國111年2月18日北市監金字第26-T00000000號裁決書（下
    稱系爭原處分）之處罰主文第二項：㈡駕駛執照吊（註）銷
    後，自吊（註）銷之日起3年內不得重新考領駕駛執照等情
    。惟本件駕駛執照吊銷後3年內不得重新考領駕駛執照，係
    因（原告）汽車駕駛人依處罰條例第35條第4項前段規定吊
    銷駕駛執照確定者，即（同條例第67條第2項規定）係法律
    以吊銷駕駛執照處分為構成要件之法律效果，雖對汽車駕駛
    人之權利有所限制，然其究是直接基於法律規定所發生之法
    律效果，並非主管機關以具意思表示為要素之單方行政行為
    ，所作成之行政罰處分（最高行政法院103年度判字第174號
    判決意旨參照）。是系爭原處分所載「3年內不得重新考領
    駕駛執照」，僅係具有觀念通知之性質，並非行政處分，亦
    即汽車駕駛人雖依同條例第35條第4項前段規定吊銷駕駛執
    照確定，即依法當然發生3年內不得重新考領駕駛執照之法
    律效果，倘若汽車駕駛人依同條例第35條第4項前段規定吊
    銷駕駛執照之裁決經撤銷確定，則自不生3年內不得重新考
    領駕駛執照之法律效果。因此，系爭原處分僅有裁決「吊銷
    駕駛執照」之行政處分，「3年內不得重新考領駕駛執照」
    並不在系爭原處分行政處分範圍，合先指明。
貳、實體方面
一、爭訟概要：原告駕駛車號00-00大型重機（下稱系爭車輛）
    ，於111年1月8日晚間9時28分許，行經金門縣金寧鄉桃園路
    金酒路段之酒精濃度測試攔檢站（下稱系爭違規地點）時，
    因有「行經警察機關設有告示執行酒精濃度測試之檢定處所
    ，不依指示停車接受稽查」之違規行為，由金門縣警察局金
    城分局（下稱舉發機關）於111年1月10日依違反處罰條例第
    35條第4項第1款規定，以金縣警交字第T00000000號舉發違
    反道路交通管理事件通知單（下稱系爭舉發違規事件通知單
    ）舉發，並以原告為被通知人，記載應到案日期為111年2月
    22日前。嗣原告於111年1月15日因不服舉發提出申訴，經被
    告所屬金門監理站函請舉發機關查復後，舉發機關於111年1
    月27日函復違規事實明確，被告所屬金門監理站認前開違規
    行為屬實，爰於111年2月14日以北市監金站字第1110008659
    號電子郵件回覆原告依法維持原舉發，被告於111年2月18日
    依違反處罰條例第35條第4項第1款及違反道路交通管理事件
    統一裁罰基準及處理細則（下稱處理細則）等規定，以北市
    監金字第26-T00000000號違反道路交通管理事件裁決書（下
    稱系爭裁決書），裁處原告「罰鍰新臺幣（下同）18萬元，
    吊銷駕駛執照，並應參加道路交通安全講習」之處分（即系
    爭原處分），於111年2月18日送達原告，後原告不服，遂提
    起本件行政訴訟。
二、原告起訴：
　㈠原告因騎乘系爭車輛行經違規地點時，發覺前方有設有藍紅
    雙色閃光標示，並未發覺有「酒測攔查」字樣之LED燈光告
    示牌，誤認係道路施工限縮道路，行駛當下確認並非舉發機
    關提供之圖樣有亮起酒測攔檢之LED燈光，舉發機關提供之
    照片及表格單僅有示例圖像及該案敘述，未能證明該照片係
    屬當時拍攝之相片，且相片未紀錄拍攝日期是否係當日。
　㈡又行經違規地點後，前方有一輛普通重型機車已被員警一直
    示意攔下，原告有在原點煞車之後，並未發覺是原告需攔車
    受檢，當下已加速行駛。原告通過後，遭員警認為拒檢而製
    單開罰，原舉發單位提供圖像未能證明拍照及錄影畫面有違
    反此項罰則，並且未敘述原告前方該普通重型機車攔下之原
    因，僅憑片面之認定逕行開處罰則。系爭原處分裁處拒絕酒
    測稽查18萬元之罰鍰屬有不妥，故被告所為的裁決違法。再
    者，原告當時車速太快，沒有看到直立式告示牌在閃爍，當
    時駕駛經過時，剛好與旁邊的普通重型機車重疊，沒有看見
    旁邊的員警等語。
  ㈢並聲明：原處分撤銷。
三、被告則以：
　㈠舉發機關以111年3月10日金城警交字第1110002591號函檢附
    舉發員警職務報告，內容略以：『職於111年1月8日20時至24
    時擔服「金門縣金城分局自辦擴大取締酒後駕車勤務」，路
    檢勤務與副所長、警備隊副隊長與警員依勤務規劃在主管核
    定之路檢地點「金門縣金寧鄉金酒前（攔查桃園路金湖往金
    城方向之車輛）」值勤，職等依規定擺放「酒測攔檢」告示
    牌，並以角錐設置路檢點縱身，該地點視距良好，無遮蔽物
    ，於1月8日晚間9時28分，聞遠處傳來重機引擎高速運轉聲
    ，推測該車車速過快，於該車到達路檢處前，職與同仁皆穿
    著制服且穿著明亮反光雨衣，確實大動作使用指揮棒及配合
    吹哨明確要求停車受檢，然該車不予理會警方攔查動作，逕
    自加速衝過路檢點，職依違反處罰條例第35條第4項第1款「
    駕駛汽機車行經警察機關設有告示執行第一項測試檢定之處
    所，不依指示停車接受稽查」告發，並檢附當日值勤地點照
    片及攔查錄影光碟。』。
  ㈡原告乃行經有合法設置酒測攔檢站之駕駛人，按警察職權行
    使法第6條第1項第6款之規定，任何人行經此種攔檢站而為
    攔檢即有受檢義務：⑴參舉發單位提供之勤務表，該勤務表
    確實已經分局長簽核。⑵次參勤務表内容，日期為「111年1
    月8日20時至24時」；勤務内容為「自辦擴大取締酒後駕車
    專案勤務」；當日臨檢地點為「金寧鄉桃園路金酒前（攔查
    桃園路金湖往金城方向之車輛）」。⑶由上開勤務表可知，
    本件勤務表乃經有權之警察局分局長指定簽核，且無論時間
    、任務内容、地點均已相當明確，完全合於警察職權行使法
    第6條第1項第6款及第2項之規定，警員有權對所有行經該處
    之人進行攔查。
　㈢原告主張發覺前方有設有藍紅雙色閃光標示，並未發覺有酒
    測攔查字樣之LED燈光告示牌，誤認係道路施工限縮道路，
    行駛當下確認並非舉發機關提供之圖樣有亮起酒測攔檢之LE
    D燈光，舉發機關提供之照片及表格僅有示例圖像及該案敘
    述，未能證明該照片係屬當時拍攝之照片，且相片為紀錄拍
    攝日期是否係當日。經檢視違規影像，當時警方將警車停放
    於金門縣金寧鄉桃園路金門酒廠大門前（山外往金城）處，
    將該車道縮減為外側車道可通行之寬度，且現場已擺放閃光
    交通錐及「酒駕攔檢」反光告示牌，並有數名員警持閃光指
    揮棒在場執勤，屬依警察職權行使法第6條第1項第6款所設
    之管制站，客觀上已足使行經該處之駕駛人得以知悉員警為
    執行酒駕稽查勤務，自應準備停車受檢，且行經該處之車輛
    均能依員警指示接受稽查，再依員警指示駛離。是原告並無
    不能察覺該路口設置酒測稽查站之情況，又員警見原告騎乘
    系爭車輛通過酒測稽查站，員警即揮動指揮棒示意停車，員
    警示意停車之舉動明確，自足使原告知悉前方站立之員警對
    其為停車接受稽查之指示。原告竟未減速停車而繼續直行闖
    越酒駕稽查管制站，核已構成處罰條例第35條第4項第1款規
    定「行經警察機關設有告示執行酒精濃度測試之檢定處所，
    不依指示停車接受稽查」之處罰要件，違規影像亦清楚還原
    當日舉發過程，現場確實有放置閃光酒測攔檢告示牌及閃光
    交通錐，故原告前情主張，尚乏採憑，難執為免罰之據。
　㈣有關原告主張未敘述原告前方該普通重型機車攔下之原因，
    僅憑片面之認定逕行開處罰則；舉發機關既已於違規地點設
    置「酒駕攔檢」反光告示牌，依現場客觀事證，足證舉發機
    關於現場擺設之物品，可足使行經處之車輛駕駛知悉員警正
    執行酒駕稽查勤務。又舉發機關設置酒駕稽查管制站，屬於
    「集體臨檢」，其特色係就通過該管制站之車輛得一律檢查
    ，系爭車輛行經該處，自應依序排隊停車受檢，再依員警指
    示駛離。依據違規影像，系爭車輛行駛至路檢點，員警即以
    指揮棒及吹哨示意停車。依客觀情狀，一般駕駛人均能注意
    辨識，系爭車輛當時並無不能注意之情事，惟系爭車輛行駛
    至員警面前，竟未停車受檢，反而逕行駛離。爰此，原告確
    有「行經警察機關設有告示執行酒精濃度測試之檢定處所，
    不依指示停車接受稽查」之違規行為，被告依法裁處，核無
    違誤。
  ㈤依據現場照片所示，清楚可見舉發當時，員警在道路上非但
    有擺放「酒測攔檢」之告示牌外，另外亦有放置數個三角椎
    在道路上，則當車輛行經該處所時，應理知悉此處為酒測實
    施臨檢處所，衡諸常情，車輛駕駛人應會降低車速並注意執
    勤員警之指揮，且依據違規影像，並可見當時有四位執勤員
    警身穿警察制服及反光背心，且均手持發光指揮棒，其中有
    三位執勤員警並手持發光指揮棒朝來車指示停車，而在原告
    車輛右側之機車騎士有停車受檢，但原告車輛卻逕自駛離現
    場，如此，與原告車輛同時行經該酒測臨檢處所之其他機車
    駕駛人均有看見執勤員警指示停車，則衡情原告豈有不知之
    理，是以原告上開主張，顯與常情有違，核屬卸責之詞，自
    難採信。
  ㈥原告既為合法考領普通重型機車及普通小型車駕駛執照之人
    ，有車籍查詢資料及駕駛人基本資料為憑，為具有正常智識
    程度之駕駛人，對上述交通法規當知之甚詳，自應遵守。原
    告確有「行經警察機關設有告示執行酒精濃度測試之檢定處
    所，不依指示停車接受稽查」之違規事實，則被告依處罰條
    例及處理細則等規定，裁處原告「罰鍰18萬元，吊銷駕駛執
    照，並應參加道路交通安全講習」，於法並無不合等語，資
    為抗辯。
　㈦並聲明：如主文第一項所示。
四、本件如爭訟概要欄所述之事實，除下列兩造之爭點外，有系
    爭舉發違規事件通知單（見本院卷第41、61頁）、原告111
    年1月15日監理服務網申訴平台（受理編號：252623號）交
    通違規陳述單影本1份（見本院卷第43-44頁）、系爭裁決書
    及送達證書（見本院卷第11、55-56頁）、舉發機關111年1
    月27日金城警交字第1110001030號函暨附件交通違規查詢單
    、違規相片、舉發機關自辦擴大取締酒駕專案勤務規劃表影
    本1份（見本院卷第45-52頁）、被告所屬金門監理站111年2
    月14日北市監金站字第1110008659號電子郵件回覆函影本1
    份（見本院卷第53-54頁）、被告所屬金門監理站111年3月9
    日北市監金站字第1110036200號函影本1份（見本院卷第57
    頁）、舉發機關111年3月10日金城警交字第1110002591號函
    暨附件警員密錄器錄影（音）影片、警員職務報告等影本1
    份（見本院卷第59-64頁）、酒測攔檢告示牌及違規照片影
    本1份（見本院卷第65-68頁）、原告車籍資料（見本院卷第
    69頁）、原告駕駛人基本資料（見本院卷第71-72頁）及採
    證影像光碟（存於本院卷牛皮紙袋內）等件在卷可參，堪認
    為真實。兩造之爭點厥為：原告是否主觀上具有明知違規地
    點之路段，員警示意攔車受檢，然拒不受檢之違規意思？原
    告是否有「汽車駕駛人，駕駛汽車行經警察機關設有告示執
    行酒測檢定處所，不依指示停車接受稽查」之交通違規？系
    爭原處分是否適法？
五、本院之判斷：
　㈠按汽機車駕駛人，駕駛汽機車行經警察機關設有告示執行酒
    精濃度測試檢定之處所，不依指示停車接受稽查，或拒絕接
    受酒精濃度測試之檢定者，處18萬元罰鍰，並當場移置保管
    該汽機車、吊銷其駕駛執照及施以道路交通安全講習；汽車
    （處罰條例第3條第8款規定，汽車包括機車）駕駛人有不服
    指揮稽查而逃逸之行為，當場不能或不宜攔截製單舉發者，
    得逕行舉發，處罰條例第35條第4項前段、第7條之2第1項第
    4款前段分別定有明文。
  ㈡次按警察於公共場所或合法進入之場所，得對於下列各款之
    人查證其身分：一、合理懷疑其有犯罪之嫌疑或有犯罪之虞
    者。二、有事實足認其對已發生之犯罪或即將發生之犯罪知
    情者。三、有事實足認為防止其本人或他人生命、身體之具
    體危害，有查證其身分之必要者。四、滯留於有事實足認有
    陰謀、預備、著手實施重大犯罪或有人犯藏匿之處所者。五
    、滯留於應有停（居）留許可之處所，而無停（居）留許可
    者。六、行經指定公共場所、路段及管制站者。前項第6款
    之指定，以防止犯罪，或處理重大公共安全或社會秩序事件
    而有必要者為限。其指定應由警察機關主管長官為之，警察
    職權行使法第6條第1項及第2項定有明文。是以，倘員警執
    行酒精濃度測試檢定之處所，係屬於警察職權行使法第6條
    第1項第6款之「管制站」，員警依據警察職權行使法所為之
    交通檢查，而以特定原因如酒測等為發動要件，駕駛人行經
    警察機關設有告示執行處罰條例第35條第1項測試檢定之處
    所，遭員警攔查，即有停車接受稽查之義務。
　㈢原告雖以前詞置辯，主張系爭原處分應予撤銷云云。惟查：
　⒈經本院勘驗調查舉發機關提供之攔檢現場錄影光碟，並製成
    勘驗筆錄同時截圖附卷為證（見本院卷第86-92頁、第106-1
    28頁），勘驗結果如下：　
　⑴檔案名稱：FJ-38大型重機酒駕拒測，密錄器顯示時間210645
    地點桃園路金酒公司路段.mp4
  ①影片時間0：00
　　影像一開始，畫面是黑白色，畫面左下角有兩排數字、符號
    ，分別為「ID:000000」、「2022/01/0821:06:45」。員警
    所站之位置在桃園路金門酒廠路段由機場往金城方向這一側
    路邊。畫面中車道為雙向四車道、單向二車道，路旁擺設5
    個交通錐，擺設方向為斜線，將兩個車道逐漸縮減為一個車
    道。道路邊線旁並停著1輛警車。
　②影片時間：0 : 00-0 : 05
　　密錄器鏡頭在員警以手調整後結束晃動穩定下來，畫面中5
    個交通錐頂端警示燈此起彼落的發出燈光，畫面中可見另有
    其他2名身穿有反光條之上衣的員警一起執行任務，該2位員
    警均手持交通指揮棒（下稱指揮棒），站的位置約略在警車
    車門位置旁的車道上，而配戴密錄器的該員警站在與其他2
    位員警保持有數公尺的距離。路旁警車車尾邊已有擺設1交
    通錐並亮著警示燈。此時傳來引擎轟轟聲。
　③影片時間：0 : 05-0 : 10
　　畫面中引擎轟轟聲越來越近，已看到車大燈，由1位員警站
    在僅剩的一條車道中間，面對來車，不段揮舞右手中的指揮
    棒示意來車停下（右手臂平舉，右手持指揮棒，手腕不斷上
    下晃動），開始聽到數聲「逼〜〜」長音的哨子聲，緊接著響
    起的是保持著三短聲及一長聲節奏不斷吹響的哨子聲，另1
    位右手持指揮棒的員警則站在車道邊白線上，面對來車方向
    ，不斷上下揮動手中所持之指揮棒。
　④來車為2台機車（2組大燈），一前一後，來車離該名站在車
    道中間的員警越來越近，該員警一邊揮動指揮棒示意停車，
    一邊往其左邊即道路邊移動身體，最後攔下一台行車靠近路
    邊的機車，但是靠近車道中間的機車則是完全沒有停車，繼
    續直行，在車身經過該名躲開的員警後，不理會路旁尚有另
    二名員警（其中一位為配戴密錄器之員警）仍不斷以指揮棒
    示意停車之動作，催油門加速離開，消失在畫面中。期間，
    員警的短音哨聲從未停過。最後聽到一個聲音講：「FJ-38
    」。
　⑤被攔下來之機車，緩慢騎往路旁停靠熄火後。戴密錄器員警
　  往路旁警車方向移動。聽到員警對話：「開、開那個拒
　  測」、「嗯」、「FJ-38，開拒測」。
　⑵檔案名稱：FJ-38大型重機酒駕拒測，密錄器顯示時間212807
    地點桃園路金酒公司路段.mp4
　①影片時間：0：00　
　　影像一開始，畫面右下方顯示「2022/01/0821：28：07」，
    配戴此密錄器之員警手上拿著某台儀器正在操作。周圍漆黑
    ，只有路燈餘光及往來車輛之大燈、指揮棒燈光及反光服反
    射之光線。
　②影片時間：0：00-0：05
　  隱約可見道路上擺放交通錐，交通錐頂端閃著警示燈。已經
    可以聽到車輛引擎的轟轟聲，但畫面中未見發出轟轟引擎聲
    車輛之大燈。
　③影片時間：0：06-0：10
　　引擎轟轟聲越來越接近。2名身穿反光服的員警在前，其中
    一位配戴密錄器員警與另一名員警前後有一段距離。四位員
    警同時啟動手上的指揮棒，準備攔檢。
　④影片時間：0：11-0：15 
　  畫面中可見來車的大燈，前方兩位員警中，1位員警站在車
    道中間，面對來車，不段揮舞右手中的指揮棒示意來車停下
    （右手臂平舉，右手持指揮棒，手腕不斷上下晃動），開始
    聽到一聲聲「逼〜〜」長音的哨子聲，緊接著響起的是保持著
    三短聲一長聲節奏不斷吹響的哨子聲，另1位右手持指揮棒
    的員警則站在車道邊白線上，面對來車方向，不斷上下揮動
    手中所持之指揮棒。而另1位一同在靠後方之員警，同時也
    右手舉起指揮棒站在靠近路中間位置，面向來車方向，不停
    揮舞示意來車停下。哨子聲此起彼落，沒有間斷。2台機車
    ，一前一後到來，先到靠近員警位置的，是行使在車道内內
    之機車。
　⑤影片時間：0：16-0：18
　　行駛靠車道外側、後到的機車減速慢下來並往路旁停靠，但
    是，行駛在靠車道内側之機車則是在經過前面的員警身邊後
    ，催油門加速離開，對員警哨聲不予理會。然而，此時員警
    並未停下哨聲且畫面中還有1位高舉指揮棒示意來車停下。
　⑥影片時間：0：19-0：25
　　聽到員警對話：「FJ-38」、「FJ-38」。同時間，攔檢勤務
    仍繼續。
　⑶檔案名稱：FJ-38大型重機酒駕拒測，播放時間002606地點桃
    園金酒公司前路段，.MTS
　①影片時間：0：00
　　影像一開始，畫面右下方顯示「0-0-00000：06：40pm」。
    畫面中可見1個交通錐，錐頂之警示燈運作中。
　②影片時間：0：01-0：20
　　員警以5個交通錐，每個交通錐間隔一段距離方式擺放，將2
    個車道縮減為1個車道。每個交通錐錐頂警示燈均正常運作
    。同時道路白線邊也有擺設交通錐。
　③影片時間：0：21-0：50
　　員警攔下一輛銀色自小客車，該車駕駛搖下車窗後，員警告
    知汽車駕駛進行金城分局路檢，簡單詢問後即放行。
　④影片時間：0：51-2：09
　　員警陸續對數台汽車進行攔檢並詢問有無酒駕。
　⑤影片時間：2：10-2：20
　　在最前方交通錐前面上置有一長方形立地告示牌（下稱立牌
    ），立牌之地上柏油路，反射紅色燈光，立牌背面並未顯示
    任何文字。每個交通錐錐頂警示燈均正常運作。
　⑥影片時間：2：21-20：45
　　員警持續進行酒駕攔檢業務，有數台汽機車經過並接受員警
    之攔檢。
　⑦影片時間：20：46-20：50
　　現場實際上共有4名員警執行勤務。
　⑧影片時間：20：51-26：00　 
　　員警持續進行酒駕攔檢業務，有數台汽機車經過並接受員警
    之攔檢。
　⑨影片時間：26：01-26：05　 
　　畫面中桃園路直行方向的交通號畫誌為綠燈，畫面中尚未看
    到來車，就先聽到車輛引擎的轟轟聲。
　⑩影片時間：26：06-26：10 　 
　　畫面中接續出現三台機車的大燈及身影，畫面右側之員警站
    在道路中間，畫面左邊之員警則站在邊線外，舉起指揮棒上
    下擺動要求來車停車，緊接著員警吹哨子，有一長聲，有三
    短聲，哨子聲此起彼落，音量幾乎勘比機車引擎轟轟聲，畫
    面中長方形立牌所立之柏油路面上反射出紅燈持續在閃爍。
　⑪影片時間：26：11-26：15 　 
　　三台機車中，第一台到路檢點的普重機車到員警前面時已經
    減速準備停下來，第二台到路檢點的機車則是位於該普重機
    車左後方（在未經過紅綠燈時是在第三位，到臨檢點時已經
    是第二位快追上第一台機車），靠近員警時，並未減速，原
    本站在路中間之員警迅速向左側即道路邊移動，避開該第二
    台機車。同時，第二台機車在超過前方第一台機車經過該位
    閃避的員警後，隨即催起油門，加速駛離路檢點，同時間員
    警哨子聲沒有停，也一直擺動指揮棒。
　⑫影片時間：26：16-26：20　 
　　接著第三台機車也抵達路檢站，並依員警指示靠邊停。隱約
    聽到員警講「FJ-38」。
　⑬影片時間：26：21-26：25
　　畫面中暫無其他來車，但仍可以聽見該台未停下接受路檢之
    機車引擎的轟轟聲。
　⑭影片時間：26 : 26-26 : 30
　　員警對話：「開、開那個拒測」、「嗯」、「FJ-38，開拒
    測」。
　⑮影片時間：26：31-26：40 
　　員警對話：「這要怎麼開」、「有，有錄影」、「是喔」、
    「嘿」、「錄音錄影」、「這樣馬上回去處理」、「走走，
    收拾一下，來去我們那裏面」、「好好好」。畫面中可以很
    明顯看到放在第一個三角錐前方的立牌，是有燈光的，然後
    是有一定頻率亮滅亮滅。
　⑯影片時間：26：41-27：30
　　員警對話：「來，我跟你說，我們再把它從頭到尾再錄一遍
    」、「好」、「嘿」。之後畫面開始慢速沿著路邊白線朝第
    一個三角錐方向移動，明顯看到每個三角錐有著一定間距擺
    放，上面有警示燈，警示燈除靠近立牌之倒數第三支三角錐
    未亮外，其餘均正常運作。緊接著橫跨車道移動到長方形立
    牌前，該立牌也是正常作動，除了最上方亮紅藍警示燈外，
    警示燈下方則是以紅色LED燈組成「酒測攔檢」四個字，均
    有節奏的閃滅。
　⒉則由上開勘驗情形及結果可知，於111年1月8日晚上9時6分許
    時，警方依「金門縣金城分局自辦擴大取締酒後駕車勤務」
    之勤務規劃，業已將警車停放於金門縣金寧鄉桃園路金門酒
    廠前路段以攔查金湖往金城方向之車輛，將原本之二線車道
    逐漸縮減至僅外側車道可通行之寬度，同時並架設一台固定
    式攝影機，且現場已擺放5個裝設警示燈之三角錐及以紅色L
    ED燈組成「酒測攔檢」4字之立牌，並由4名員警身穿反光背
    心，並手持閃光指揮棒在場執勤，屬依警察職權行使法第6
    條第1項第6款所設之管制站，客觀上已足使行經該處之駕駛
    人得以知悉員警為執行酒駕稽查勤務，自應準備停車受檢，
    且行經該處之車輛（除原告所駕駛之系爭車輛外）均能依員
    警指示接受稽查，稽查完畢後並依員警指示駛離。且上開5
    個警示燈及立牌，除了倒數第3個警示燈外，其餘皆正常運
    作。
　⒊原告於是日晚間9時28分許，駕駛系爭車輛駛抵攔檢點前，並
    未如其他受檢車輛一般行至攔檢點時將車輛慢慢減速至停止
    ，並接受執行勤務員警詢問。反而是行駛在外側車道靠進內
    側位置，且仍保持一定速度前行，甚至從被攔檢之前一輛機
    車之左後方超越，靠近員警時，並未減速，迫使原站立在路
    中間之員警迅速向左側道路邊移動，以避開系爭車輛。從上
    開勘驗情形亦可知，原告對於員警不間斷、此起彼落的哨子
    聲，及手持閃爍指揮棒示意停車之員警視若罔聞，隨即催油
    門加速並揚長而去。則原告確有駕駛系爭車輛，行經違規地
    點有「汽車駕駛人，駕駛汽車行經警察機關設有告示執行酒
    測檢定處所，不依指示停車接受稽查」之違規行為乙節，洵
    堪認定。
　㈣原告雖主張並未發覺有「酒測攔查」字樣之LED燈光告示立牌
    在閃爍，當時駕駛經過時，剛好與旁邊的普通重型機車重疊
    ，沒有看見隔壁的員警，誤認係道路施工限縮道路云云。然
    查：依上開勘驗情形，現場已擺放5個裝設警示燈之三角錐
    及以紅色LED燈組成「酒測攔檢」4字之立牌，並由4名員警
    身穿反光背心，並手持閃光指揮棒在場執勤，且上開5個警
    示燈及立牌，除了倒數第3個警示燈外，其餘皆正常運作。
    參以原告自承有在原點煞車等語（見本院卷第9頁）。是以
    原告並無不能察覺該路段上有設置酒測攔檢點之情況，員警
    見原告駕駛系爭車輛往攔檢點方向駛來，隨即揮動手中閃爍
    之指揮棒甚至其中一名員警站在道路中央並不間斷地吹哨示
    意來車停車，員警示意停車之舉動明確，自足使原告知悉前
    方站立之人均為員警，且有對其為停車接受稽查之指示。再
    者，攔檢點現場共有4位員警共同執行勤務，且該4位員警同
    時都有穿反光背心、手持閃光指揮棒做出示意來車停車之動
    作，即便如原告所辯其視線被鄰車擋住，未見隔壁（即原告
    右手邊）的員警，但原告一路駕駛系爭車輛往攔檢點行駛而
    來，依照員警之站位配置，豈會連一位員警都未看見？堪認
    原告前方視線並未被遮擋，仍未理會右前方員警之示意，猶
    猛催油門加速駛離攔檢點。原告前開主張及所辯解理由，委
    不足取。原告之違規行為，已構成處罰條例第35條第4 項第
    1款規定「駕駛汽車行經警察機關設有告示執行第一項測試
    檢定之處所，不依指示停車接受稽查」之處罰要件，至為明
    灼。
　㈤系爭原處分認原告駕駛系爭車輛，於爭訟概要欄所示時、地
    ，確有「行經警察機關設有告示執行酒精濃度測試之檢定處
    所，不依指示停車接受稽查」之違規行為，依處罰條例第35
    條第4項之規定，裁處原告罰鍰18萬元，並應參加道路交通
    安全講習，核無違誤。原告訴請撤銷原處分，難認有據。
六、綜上所述，原告違規事證明確，被告依法所為系爭原處分並
    無違誤，原告訴請撤銷，為無理由，應予駁回。
七、本件判決基礎已明，兩造其餘之陳述及訴訟資料經本院審酌
    後，核與判決結果不生影響，爰不另逐一論述。 
八、本件第一審裁判費為300元，應由原告負擔，爰確定第一審
    訴訟費用額如主文第2項所示。
據上論結，本件原告之訴為無理由，依行政訴訟法第237條之8第
1項、第237條之9第1項、第236條、第98條第1項前段，判決如主
文。 
中　　華　　民　　國　　111 　年　　5 　　月　　27  　日
                  行政訴訟庭　法　官　黃俊偉　　
以上正本係照原本作成。　　　　　　　　　
如不服本判決，應於判決送達後20日內，向本院提出上訴狀並表
明上訴理由（原判決所違背之法令及其具體內容或依訴訟資料可
認為原判決有違背法令的具體事實），其未載明上訴理由者，應
於提出上訴後 20 日內向本院補提理由書（上訴狀及上訴理由書
均須按他造人數附繕本，如未按期補提上訴理由書，則逕予駁回
上訴），並應繳納上訴裁判費新臺幣750 元。
中　　華　　民　　國　　111 　年　　5 　　月　　27  　日
                              書記官  黃紹洧